【裁判字號】    92,訴,1579
【裁判日期】    921031
【裁判案由】    給付貨款
【裁判全文】
臺灣高雄地方法院民事判決  九十二年度訴字第一五七九號
    原      告  盧亞有限公司
    法定代理人  甲○○
    訴訟代理人  許銘春律師
                張文雪律師
    被      告  洪吳玉章即冠緯商行  住高雄市○○區○○街二十五號三樓之十一
    被      告  乙○○        .
右當事人間請求給付貨款事件，本院於民國九十二年十月三十一日言詞辯論終結，判
決如下：
    主    文
被告應連帶給付原告新臺幣貳佰壹拾萬壹仟柒佰壹拾陸元，及自民國九十二年九月十
四日起至清償日止，按年息百分之五計算之利息。
訴訟費用由被告連帶負擔。
本判決於原告以新臺幣柒拾萬元供擔保後得假執行。
    事實及理由
一、原告起訴主張：緣原告係香水及香氛系列產品之進口代理商，被告洪吳玉章即冠
    緯商行為原告之經銷商，被告乙○○為冠緯商行之業務執行者，並為原告與被告
    洪吳玉章所訂經銷合約之連帶保證人。查被告二人向原告進貨多年，於民國九十
    一年十二月間與原告簽立前揭經銷合約書後，訂購之商品量突然大增，原告以先
    前合作關係尚稱穩定，不疑有他，乃依約供貨，被告見順利取得大量商品後，即
    藉詞要求原告准其展延原六十日之貨款票期為九十日，原告毫無戒心，同意其所
    請陸續供貨。詎九十二年五月五日，被告洪吳玉章所簽發，付款人為萬通商業銀
    行高雄分行，發票日為九十二年五月五日，票面金額為新臺幣（下同）四十五萬
    元，用以支付九十一年十二月份部分貨款之支票一紙，經提示後竟未獲兌現，被
    告二人復逃匿無蹤，嗣其所簽發之其餘貨款支票，亦因遭拒絕往來，而無兌現之
    可能。茲被告洪吳玉章計積欠原告貨款一千四百八十九萬六千零二元，除所開立
    作為付款方法之七百七十八萬四千二百八十六元之支票及五百萬元之本票，因未
    獲兌現，原告已另聲請核發支付命令及本票裁定外，被告洪吳玉章尚有二百十一
    萬一千七百十六元之貨款，並未交付任何票據，亦未付款，原告爰依兩造之經銷
    合約法律關係，求為判決（一）被告應連帶給付原告二百十一萬一千七百十六元
    及自起訴狀繕本送達翌日即九十二年九月十四日起至清償日止，按年息百分之五
    計算之利息。（二）願供擔保，請准宣告假執行。
二、原告上開主張之事實，業據其提出與所述相符之經銷合約書、應收帳分期報表各
    一份為證，被告經合法通知，既不於言詞辯論期日到庭爭執，復未提出書狀以供
    本院斟酌，因認原告主張之事實為真實。從而原告依經銷合約之契約關係，請求
    被告連帶給付二百十一萬一千七百十六元，及自起訴狀繕本送達翌日即九十二年
    九月十四日起至清償日止，按年息百分之五計算之法定遲延利息，即屬正當，應
    予准許。
三、原告陳明願供擔保，聲請宣告假執行，經核無不合，爰酌定相當擔保金額准許之
    。
四、據上論結，本件原告之訴為有理由，依民事訴訟法第三百八十五條第一項前段、
    第三百九十條第二項、第八十五條第二項，判決如主文。
中      華      民      國    九十二    年      十      月    三十一    日
                              臺灣高雄地方法院民事第五庭
~B法      官  何悅芳
右為正本係照原本作成。
如不服本判決，應於送達後廿日內，向本院提出上訴狀並表明上訴理由，如於本判決
宣示後送達前提起上訴者，應於判決送達後十日內補提上訴理由書（須附繕本）。
中      華      民      國    九十二    年      十      月    三十一    日
~B法院書記官  楊明月


司法院資訊處製作；財團法人民間司法改革基金會備份。
